---
title: "Práctica 2: probabilidad"
author: Alberto Daguerre, Joaquín Moreno, Pablo Rivero
output: html_document
---

```{r setup, include=FALSE}
knitr::opts_chunk$set(echo = TRUE)
```

# Objetivos de la práctica
Esta práctica tiene como principales objetivos:
    
* Seguir familiarizándose con el lenguaje `R`.
* Profundizar en el uso de simulaciones para calcular probabilidades.

# Entrega y evaluación 
El **deadline para la entrega de la práctica se indica en el curso virtual**.
Cualquier trabajo recibido **fuera del plazo contará como no entregado**. La
entrega consistirá, **obligatoriamente, en el fichero de R Markdown con 
extensión `*.Rmd` y el resultado de compilarlo con extension `*.html` **

Las prácticas que no compilen el fichero .Rmd, generando un fichero HTML válido,
**no serán evaluadas**.

## El problema de los sobres
Preparamos n cartas dirigidas a n personas distintas y n sobres con las correspondientes
direcciones. Metemos al azar una carta en cada sobre. ¿Cual es la probabilidad de que
lleguen a su destinatario correcto exactamente k cartas? Escribe una función con prototipo
`prob_letter(n, k, nb_sims)` que calcule mediante simulaciones la probabilidad pedida.

```{r letter}
cartas = c("c")
personas = c("p")

prob_letter = function(n, k, nb_sims=5000){
  cartas = paste(rep(cartas,each=n), 1:n, sep="_")
  personas = paste(rep(personas,each=n), 1:n, sep="_")
  experiments = replicate(nb_sims, {
    trial_cartas = sample(cartas, n, replace = FALSE)
    trial_personas = sample(personas,n, replace = FALSE)


    splitted_cartas = strsplit(trial_cartas, "_")
    splitted_personas = strsplit(trial_personas, "_")

    count_carta = sapply(splitted_cartas, function(x) x[2])
    count_persona = sapply(splitted_personas, function(x) x[2])
    sum(count_carta == count_persona) == k
    })
  
  sum(experiments)/nb_sims
  
}
```
-----

## El problema del secretario
Este problema, conocido como el problema del secretario, apareció en la columna
de problemas matemáticas de Martin Gardner, en *Scientific American*. Originalmente,
el enunciado trataba de encontrar la estrategia óptima para que un directivo 
eligiese de forma óptima al secretario más competente entre un grupo de $n$ 
candidatos. Sin embargo, también se ha aplicado a muchos otros casos 
interesantes, incluyendo el cálculo del número de citas (con personas distintas)
que debes de tener antes de "sentar la cabeza" y maximizar tus probabilidades
de elegir a tu marido/esposa ideal. En lo que sigue, nosotros formulamos el 
problema en términos de una lista de n números.

En $n$ trozos de papel, escribimos $n$ números distintos (que pueden tomar cualquier
valor positivo). Sea $M$ es el número más grande. El juego consiste en que se te
irán mostrando los trozos de papel  uno a uno, y tu tienes que decidir si quedarte
con el número que ves (y el juego acaba) o si lo rechazas y pides otro número. Una vez
rechazado un número, no puedes volver atrás y elegir un número ya visto (¿puedes 
ver el paralelismo con las citas?). Tu objetivo es elegir el número más grande, 
$M$. Ten en cuenta que cuando se te enseña el número k-ésimo, sólo cuentas con 
la información relativa a los $k-1$ números anteriores.

Aunque el problema es difícil, existe una estrategia que da buenos resultados: 
Para algún número $r$ entre 0 y n, rechazas los $r$ primeros números y luego
seleccionas el primer número que sea mejor que los primeros $r$.

### Ejercicio: Secretario 1
Implementa las funciones necesarias para simular esta estrategia para cualquier
$r$ y cualquier $n$:
    
* `simulate_game`: recibe `r` y `n` y simula una sola realización del juego.
Devuelve `TRUE` si se acierta $M$ y `FALSE` en caso contrario.
* `estimate_probability`: recibe `r`, `n` y `nb_sims` (número de simulaciones)
y hace uso de la función `simulate_game` para calcular la probabilidad de acertar 
$M$ usando la estrategia de rechazar los $r$ primeros. 

```{r secretary_i}
simulate_game = function(r, n){
  trozos = floor(runif(n, 1, 999999999)) #crea una lista de numeros aleatorios de tamaño n
  m = max(trozos)  #el numero maximo de la lista
  antes_r_trozos = trozos[1:r]   #slice de la lista, los primeros r numeros
  despues_r_trozos = tail(trozos, r) #slice de la lista, los numeros despues de r
  mejor_r = max(antes_r_trozos)  #mejor numero de los primeros r numeros
  acierto = 0
  for(num in despues_r_trozos){
    if(num > mejor_r){      #busca el primer numero mejor que los primeros r
      acierto = num       
      break
    }
  }
  acierto == m     #compara si el numero escogido es igual a m
 
}

estimate_probability = function(r, n, nb_sims=5000){
  sims = replicate(nb_sims, {
    simulate_game(r, n)
  })
  sum(sims)/nb_sims
}
```
-----

### Ejercicio: Secretario 2
Aplica tus funciones al caso $n$ = 20 y calcula las probabilidades, $p_r$,
de acertar $M$ con la estrategia de rechazar los $r$ primeros números para 
todo número $r$ válido.

```{r secretary_ii}
simulate_game(12, 20)
estimate_probability(12, 20)
```
-----

### Ejercicio: Secretario 3
Dibuja $p_r$ Vs. $r$.

```{r secretary_iii}
p_r = estimate_probability(12, 20)

plot(p_r, )
```
-----


### Ejercicio: Secretario 4
En base al gráfico anterior, ¿cuál es la mejor estrategia para $n=20$? ¿Cuál es
la probabilidad de  acertar $M$ con esta estrategia?

*Contesta aquí*

-----

## Ejercicio: Urnas vacías
Se distribuyen $r$ bolas en $n$ urnas. Escribe una función con prototipo 
`prob_urn(r, n, m)` que
calcule mediante simulaciones la probabilidad de que haya exactamente $m$ 
urnas vacías.

```{r urn}

```

-----
## Ejercicio: La paradoja de Bertrand
El matemático francés Joseph Louis François Bertrand planteó el siguiente problema en 1889, conocido
como la paradoja de Bertrand. Hay tres cajas. Una caja contiene dos monedas de oro, otra caja 
contiene dos monedas de plata y la última caja contiene una moneda de oro y una de plata. Se elige 
una caja al azar. Se coge una moneda de la caja y resulta ser de oro. ¿Cuál es la probabilidad de que
la otra moneda de la caja sea también de oro? Calcula la respuesta mediante simulaciones. 

**Pista**:¡fíjate que este problema debe ser resuelto mediante **probabilidades condicionales**! 
Una de las formas de hacerlo es utilizar la fórmula de la probabilidad condicional
$$P(X=x \mid Y=y) = \frac{P(X=x, Y=y)}{P(Y=y)},$$
lo que te obliga a calcular dos probabilidades: $P(X=x, Y=y)$ y $P(Y=y)$. La 
forma más eficiente de hacerlo es que, en cada simulación, compruebes si se dan
las dos "condiciones"  que nos interesan: 1) que se cumpla $Y=y$ y 2) que se cumpla
simultáneamente  $X=x$ e $Y=y$. Estudia el siguiente fragmento de código para aprender a devolver 
los resultados de varias condiciones dentro de `replicate`:

```{r tip}
replicate(5, {
  x = sample(1:10, 1)
  # comrobamos si es 5 (condición 1) o si es par (condición 2)
  is_5 = (x == 5)
  is_even = (x %% 2 == 0)
  # devolvemos ambas comprobaciones
  c("five" = is_5, "even" = is_even)
})
```


```{r boxes}
caja1 = c("O","O")
caja2 = c("P","P")
caja3 = c("O","P")
caja3I = c("P","O")
cajas = rbind(caja1,caja2,caja3, caja1, caja2, caja3I)
cajas1 = c(caja1,caja2,caja3, caja1, caja2, caja3I)
resultado = 0
resultado2 = 0

pruebas_OroOro = replicate(10000,{
  caja_aleatoria = sample(1:nrow(cajas),1) #Me coge aleatoriamente una caja
  caja_aleatoria
  is_2gold = (cajas[caja_aleatoria,] == caja1)
  is_2gold
  sum(is_2gold)
  if(sum(is_2gold) == 2){
    resultado = resultado +1
  }
  resultado
})
probabilidadXY = sum(pruebas_OroOro)/length(pruebas_OroOro) #Me da como resultado la probabilidad de que salga la caja de oro y oro, es decir (P(X = oro, Y = oro))

pruebas_2sivler = replicate(10000,{
  caja_aleatoria2 = sample(cajas1,1)
  caja_aleatoria2
  is_2silver = (caja_aleatoria2 == "P")
  is_2silver
  if(is_2silver == 1){
    resultado2 = resultado2 +1
  }
  sum(resultado2)
})
probabilidadY = 1-(sum(pruebas_2sivler)/length(pruebas_2sivler))
resultadoFinal = probabilidadXY / probabilidadY
resultadoFinal

```

